【裁判字號】    99,交聲,1389
【裁判日期】    991231
【裁判案由】    違反道路交通管理處罰條例聲明異議
【裁判全文】
臺灣臺北地方法院交通事件裁定        99年度交聲字第1389號
原處分機關  交通部公路總局臺北區監理所
異  議  人
即受處分人  李豐池
上列異議人即受處分人因違反道路交通管理處罰條例案件，對於
交通部公路總局臺北區監理所中華民國九十九年八月六日所為之
處分（原處分案號：北監自裁字第裁四○—Ｚ00000000
號）聲明異議，本院裁定如下：
    主    文
異議駁回。
    理    由
一、按汽車駕駛人飲用酒類或其他類似物後其吐氣所含酒精濃度
    超過每公升零點二五毫克或血液中酒精濃度超過百分之零點
    零五以上者，不得駕車，道路交通安全規則第一百十四條第
    二款定有明文；又汽車駕駛人，駕駛汽車經測試檢定有酒精
    濃渡超過規定標準者，處新臺幣（下同）一萬五千元以上六
    萬元以下罰鍰，並當場移置保管該汽車及吊扣其駕駛執照一
    年，並應接受道路交通安全講習，道路交通管理處罰條例第
    二十四條第一項第二款、第三十五條第一項第一款亦有明文
    規定。而汽車駕駛人飲用酒類或其他類似物後其吐氣所含酒
    精濃度超過每公升零點二五毫克以上未滿零點四毫克或血液
    中酒精濃度超過百分之零點零五以上未滿零點零八，依違反
    道路交通管理事件統一裁罰基準及處理細則第四十四條第一
    項暨違反道路交通管理事件統一裁罰基準表（下稱基準表）
    之規定，尚須依行為人所駕駛車輛之種類及有無在應到案日
    期前到案等二項因素決定應對行為人所處罰鍰之數額。是行
    為人如係駕駛自用一般小客車即小型車，經測試檢定其吐氣
    所含酒精濃度超過每公升零點二五毫克以上未滿零點四毫克
    或血液中酒精濃度超過百分之零點零五以上未滿零點零八毫
    克而為警舉發，於舉發違反道路交通管理事件通知單上所載
    之應到案日期前繳納或到案聽候裁決，並經主管機關調查後
    仍認定其有上開違規行為而裁決者，依違反道路交通管理事
    件統一裁罰基準及處理細則第四十四條第一項及基準表之規
    定，應對該行為人處以一萬九千五百元之罰鍰，並吊扣駕駛
    執照一年及應參加道路交通安全講習。
二、本件異議人即受處分人李豐池於民國九十九年八月六日飲酒
    後，駕駛車牌號碼二二八○—ＥＱ號自用一般小客車上路，
    於同日深夜一時十五分許，將前開車輛停於國道三號公路北
    向四十一公里處之路肩時，為內政部警政署國道公路警察局
    第六警察隊樹林分隊警員陳信助、張朝勝發覺有異，遂趨前
    查看而當場查獲，並測得其呼氣所含酒精濃度為每公升零點
    三九毫克，超過每公升零點二五毫克以上未滿零點四毫克，
    認受處分人有違反道路交通管理處罰條例第三十五條第一項
    第一款之行為，並指定應到案日期為九十九年八月二十一日
    而掣單舉發。受處分人旋於上開遭舉發違規之當日即到案，
    原處分機關除函請舉發機關調查外，仍認受處分人有前揭違
    規行為，於舉發當日即九十九年八月六日依道路交通管理處
    罰條例第三十五條第一項第一款、第六十七條、違反道路交
    通管理事件統一裁罰基準及處理細則第四十四條第一項暨基
    準表之規定，裁處受處分人罰鍰一萬九千五百元，並吊扣其
    駕駛執照十二個月及施以道路交通安全講習。
三、據受處分人之聲明異議狀意旨固不否認其確有於前揭時間、
    地點，飲酒後仍駕駛前開車輛，並經警檢測呼氣所含酒精濃
    度超過每公升零點二五毫克以上未滿零點四毫克等情不諱，
    惟辯稱：伊當時有喝啤酒，為顧及行車安全，遂駛於國道三
    號北向四十一公里處路邊暫停休息，當時車輛係完全靜止狀
    態，實無再有駕駛行為；而員警取締酒後駕車違規行為，應
    以「行進中」為處罰依據，伊係在休息靜止狀態中，請撤銷
    本案云云。
四、經查：
（一）受處分人於前揭時間、地點，酒後駕駛上開車輛，經警測
      其呼氣所含酒精濃度超過每公升零點二五毫克以上未滿零
      點四毫克而為警掣單舉發等情，業據受處分人所不爭執，
      並有內政部警政署國道公路警察局公警局交字第Ｚ000
      00000號舉發違反道路交通管理事件通知單及交通部
      公路總局臺北區監理所北監自裁字第裁四○—Ｚ0000
      0000號違反道路交通管理事件裁決書等件在卷可稽，
      應堪認定。
（二）受處分人雖以其遭員警取締時，車輛係在靜止狀態中，並
      非駕駛行進行為等情詞置辯；惟查，受處分人遭舉發當時
      ，其前開車輛係停靠於國道三號公路北向四十一公里處之
      路肩，該處距離最近之土城交流道已有二公里；又車內僅
      有受處分人一人，其並乘坐在駕駛座且繫上安全帶在車內
      睡覺之事實，有內政部警政署國道公路警察局第六警察隊
      九十九年八月二十五日公警六交字第○九九○六七一一六
      八號函及其檢附之舉發採證光碟一片、呼氣酒精測試器檢
      定合格證書影本一紙附卷足憑，足徵受處分人確有飲酒後
      仍駕駛車輛至前開遭舉發違規地點即國道三號公路北向四
      十一公里處之違規行為。況受處分人亦已於前揭聲明異議
      狀中，自承伊係為顧及行車安全，遂駛於國道三號北向四
      十一公里處路邊暫停休息，無再有駕駛行為等語，顯見受
      處分人有酒後駕車之違規行為益徵明確。再者，受處分人
      既未就執勤警員之舉發有何錯誤等事實，提出相關證據以
      供調查，本院經查亦無任何證據足資證明本件舉發有何捏
      造事實違法取締之情事，是受處分人前開所辯，顯屬事後
      卸責之詞，無足可採。
（三）從而，本件事證明確，受處分人之違規行為，堪以認定。
五、綜上所述，受處分人確有於前揭時間、地點，飲酒後駕駛汽
    車之違規行為，自屬違反道路交通管理處罰條例第三十五條
    第一項一款之規定，而受處分人於舉發通知單上所載應到案
    日期前到案並向原處分機關提出申訴，原處分機關調查後仍
    認受處分人係違反道路交通管理處罰條例第三十五條第一項
    一款之規定，依道路交通管理處罰條例第三十五條第一項第
    一款、第六十七條、違反道路交通管理事件統一裁罰基準及
    處理細則第四十四條第一項暨基準表之規定，裁處受處分人
    罰鍰一萬九千五百元，並吊扣其駕駛執照十二個月及施以道
    路交通安全講習，經核並無違誤，本件異議為無理由，自應
    予以駁回。
據上論斷，應依道路交通案件處理辦法第十九條，裁定如主文。
中    華    民    國    99    年    12    月    31    日
                  臺灣臺北地方法院交通法庭
                      法      官  雷淑雯
以上正本證明與原本無異。
如不服本裁定，應於裁定送達後五日內向本院提出抗告狀。
                      書  記  官  蕭君卉
中    華    民    國    99    年    12    月    31    日

司法院資訊處製作；財團法人民間司法改革基金會備份。
